# 《瑞华研究》

提问人：1984deyueliang 时间：2020-04-24 11:31:47
版主之前发布的《瑞华研究 2010 ～ 2019 汇编》资料不能下载，其他渠道也未能获取，求版主和其他大神再发下链接，谢谢

回答人：chenyiwei
建议再尝试一下，刚试过本版置顶帖子里的主帖下载还是可以正常使用的。这几天显示的累计下载次数也仍然是在每天增加中。